【裁判字號】    99,抗,117
【裁判日期】    990531
【裁判案由】    本票裁定
【裁判全文】
臺灣臺中地方法院民事裁定               99年度抗字第117號
抗  告  人  甲○○
            乙○○
相  對  人  丙○○
上列抗告人與相對人間聲請本票裁定事件，抗告人對於中華民國
99年4月28日本院民事庭司法事務官所為99年度司票字第2127號
裁定提起抗告，本院合議庭裁定如下：
    主  文
抗告駁回。
抗告程序費用新臺幣壹仟元由抗告人連帶負擔。
    理  由
一、按執票人向本票發票人行使追索權時，得聲請法院裁定後強
    制執行。票據法第123條定有明文。又本票執票人依上開條
    文規定，聲請法院裁定許可對發票人強制執行，係屬非訟事
    件程序，此項聲請及抗告法院之裁定，僅依非訟事件程序，
    以審查強制執行許可與否，並無確定實體上法律關係存否之
    效力，法院亦僅就本票形式上之要件是否具備予以審查，即
    為已足，至於當事人間實體上之爭執，應另循訴訟程序以資
    解決，要非非訟裁定法院所得審酌。
二、本件相對人主張伊執有抗告人所共同簽發如原裁定所示之本
    票1紙，並免除作成拒絕證書，屆期提示未獲付款，爰依票
    據法第123條規定，聲請裁定許可強制執行等情，已據提出
    本票為證，原裁定予以准許，即無不合。
三、抗告意旨略以：抗告人甲○○前與相對人共同投資雷射墨線
    儀，相對人於合夥期間決定赴中國換肝，因而退出合夥關係
    ，抗告人甲○○乃陸續返還投資款予相對人，並應相對人之
    要求將原所簽立之支票改為4紙本票，金額共計新臺幣185萬
    元，相對人並要求抗告人甲○○之妻即抗告人乙○○於本票
    上簽名。系爭本票即係抗告人基於與相對人間之上述合夥關
    係所簽立，而非基於借貸關係，相對人如主張抗告人係因借
    貸關係而簽立系爭本票，則相對人應提出證據證明，為此，
    爰提起抗告，請求廢棄原裁定等語。查抗告人上述主張即使
    屬實，亦係實體上之爭執事項，揆諸上揭說明，應由抗告人
    另行提起訴訟，以資解決，尚非本件非訟事件程序所得審究
    之實體上爭執，法院仍應為准予為強制執行之裁定。故本件
    抗告為無理由，應予駁回。
四、對於非訟事件，依法應由關係人負擔費用者，法院裁定命關
    係人負擔時，應一併確定其數額，非訟事件法第24條第1項
    定有明文。爰依法確定本件抗告程序費用額如主文第2項所
    示。
五、據上論結，本件抗告為無理由，依非訟事件法第46條、第21
    條第2項、第23條、第24條第1項、民事訴訟法第495條之1第
    1 項、第449條第1項、第85條第2項，裁定如主文。
中    華    民    國    99    年    5     月    31    日
                  民事第四庭  審判長法官  楊國精
                              法      官  張國華
                              法      官  林宗成
以上正本係照原本作成。
如不服本裁定，僅得以適用法規顯有錯誤為理由，再為抗告，並
應於收受本裁定正本送達10日內，向本院提出再抗告狀及繳納再
抗告費用新臺幣1,000元。
中    華    民    國    99    年    5     月    31    日
                              書  記  官

司法院資訊處製作；財團法人民間司法改革基金會備份。
